臺灣高等法院刑事判決　　　　　　　　94年度上易字第1842號
上 訴 人　臺灣桃園地方法院檢察署檢察官
被　　告　甲○○
上列上訴人因被告傷害等案件，不服臺灣桃園地方法院94年度易
字第251號，中華民國94年10月7日第一審判決（起訴案號：臺灣
桃園地方法院檢察署94年度偵字第162 號），提起上訴，本院判
決如下：
    主  文
上訴駁回。
    理  由
一、本案經本院審理結果，認第一審判決以不能證明被告涉有傷
    害、強制犯行，而為被告無罪之諭知。認事用法及量刑，均
    無不當，應予維持，並引用第一審判決書記載之事實、證據
    及理由（如附件）。
二、公訴人上訴意旨以：
（一）告訴人乙○○與被告甲○○及其母吳鈺珠（業經本院判決
      無罪確定）因其等所合夥經營之「森林傳奇」西餐廳退股
      款項多有糾紛，僅91年3月間即於3月3日、4日及5日等3日
      內已發生多起糾紛，此同為被告及另案被告吳鈺珠坦認在
      卷，合先敘明。
（二）按「告訴人、證人之陳述有部分前後不符，或相互間有所
      歧異時，究竟何者為可採，法院仍得本其自由心證予以斟
      酌，非謂一有不符或矛盾，即應認其全部均為不可採信；
      尤其關於行為動機、手段及結果等之細節方面，告訴人之
      指陳，難免故予誇大，證人之證言，有時亦有予渲染之可
      能；然其基本事實之陳述，若果與真實性無礙時，則仍非
      不得予以採信。」最高法院著有74年台上字第1599號判例
      可資參照。況本件告訴人與被告等間因相同事宜而於短短
      數日內有多次密集之衝突，從被告及另案被告吳鈺珠均未
      能就各該次糾紛及究竟被告簽署何等文件、簽署數額多少
      之本票交付等節為陳述，此觀諸被告等2 人於歷次偵審程
      序中所為供述自明；且此同經證人即處理員警張宏吉於偵
      查中證述其於91年3 月間前往餐廳處理被告及告訴人之糾
      紛，雙方並曾言及互提告訴．．．報案超過10次等語屬實
      。是本件告訴人於時日已長且糾紛頻繁之情形下，其記憶
      難免有所混淆，似不得僅因告訴人部分細節不復記憶，即
      遽認告訴人此部分指訴不得採。
（三）另揆諸本件卷存相關本票（部分未扣案）、借據及經營權
      買賣契約書上載日期，另案被告吳鈺珠實已於91年3月1日
      即以「無條件給予」為由，將上開西餐廳之經營權轉讓與
      本件告訴人，縱另案被告吳鈺珠係違背意願而簽署買賣契
      約，然此應屬前原因關係，如涉有不法，當另以法律途徑
      追究，然告訴人既已取得此具絕對優勢之買賣契約書後，
      又有何必要於2、3日後復簽署對己不利之借據、本票，使
      自己背負債務之可能？尤以被告所主張其妻尤莉瑜於3月3
      日前往西餐廳協商時反遭告訴人毆傷等，堪信告訴人於簽
      署買賣契約書後，實已自恃取得餐廳經營權，且不甘就此
      支付其他對價與另案被告吳鈺珠，又豈有於僅相隔l 日即
      出於自由意願主動書立借據、本票之可能？再細繹前揭借
      據、本票，其上所載立據日、發票日與償還日、到期日或
      僅相隔l日或相隔5日，此更與民間一般書立借據、本票，
      目的僅在擔保債務之履行，而非立時履行之常理大相逕庭
      ，而堪信上開借據及本票並非出於告訴人之自由意願所書
      立。
（四）另參以在場證人即被告之妻於原審證述就何時取得借據、
      何時取得本票，其上金額為何多僅含糊帶過未能詳細陳述
      ，則果若被告及其妻確係受另案被告吳鈺珠之託前往索討
      債務，又豈有就應索討數目一無所悉，甚就上開債權憑證
      未善加保管，反如其於原審證述所言將所有物品放置於紙
      袋內，任告訴人隨意拿取之理？又證人即被告之伯父胡忠
      一於原審證述當日確係在場。則衡諸常情，果若被告無以
      多數人在場助勢，以迫使告訴人心生畏懼之意，又豈有甘
      冒另案被告吳鈺珠私密遭其伯父知悉之風險，遂同伯父等
      家族人士到場之必要？況原審就上開借據、本票為何時、
      於何情景下所書立及金額究竟是否相當等節均尚未釐清，
      此部分均仍有待查證。
三、惟查：公訴人認被告涉有傷害及強制罪嫌，係以告訴人指訴
    、被告及共同被告吳鈺珠均稱告訴人確有書立借據及本票，
    並交付吳鈺珠，及警員黃淳民證言、告訴人診斷證明書、急
    診病歷表及桃園縣政府警察局龜山分局大坑派出所勤務分配
    表等為論據。然告訴人所指稱案發當日遭逼迫簽立借據、本
    票之張數及金額，幾人進入森林傳奇西餐廳、進入之順序、
　　如何遭被告等毆打，及案發後被告等人如何離去森林傳奇，
　  於偵查及原審指訴，互有不一，並有矛盾，復未於案發後立
    即向到場處理之警員申告，亦與常情有違，殊無可信。而依
　  卷附之借據、本票，僅得證明告訴人確有書立該等借據、本
    票之事實。依卷內事證，無從認定告訴人係自願書立或遭受
    強迫所致。另告訴人雖有提出診斷證明書，然警員黃淳民證
    稱案發時未見告訴人受有傷害，且依診斷證明書所載傷勢，
　  亦與告訴人指稱遭被告等人毆打情節不符，自不足以證明被
 　 告有毆打告訴人之事。公訴人所舉證據，均無法為被告有傷
    害、強制等犯行之依據，業據原審詳載理由依據。再依告訴
    人先後指訴本件被告犯罪情節，對於如何遭被告強迫書立本
    票？被告等如何出手毆打等之重要基本犯罪事實，均有不符
    ，並非僅係細節記憶不清而已。原審因認告訴人指訴，不足
    憑信，自屬有據。再本件既無證據證明被告有強迫告訴人簽
    發本票、借據，及有出手毆打告訴人成傷之行為。縱在場證
    人即被告之妻於原審證述何時取得借據、本票，及借據、本
    票之金額，未能詳細陳述；告訴人簽立之本票、借據，發票
    日、清償日與到期日、立據日相近；或被告之母吳鈺珠將向
    告訴人取得之上開債權憑證，是否未善加保管，並任意放置
    於紙袋內，亦不得據以推定被告等必以強迫手段向告訴人取
    得。又被告及母親吳鈺珠因與告訴人有債務糾紛，為保護自
    身權益，乃帶同親人即被告伯父胡忠一共同前去與告訴人談
    判，自合於常情。公訴人竟認被告等必有強迫告訴人簽立本
    票、收據，要屬速斷。另本件既無證據證明被告有強制、傷
    害告訴人之犯行，則告訴人如何簽立借據、本票交付被告等
    人，及金額是否相當？已與被告有無本件犯行無涉。公訴人
    以該等事實未臻明確，資為被告不利之認定，要屬無據。足
    見本件公訴人上訴，猶指被告犯罪，為無理由，應予駁回。
據上論斷，應依刑事訴訟法第373條、第368條，判決如主文。
本案經檢察官沈明彥到庭執行職務。
中　　華　　民　　國　　94　　年　　12　　月　　22 　日
　　　　　　　　　刑事第十一庭  審判長法　官  楊炳禎
　　　　　　　　　　　　　　　　　    法　官  江國華
　　　　　　　 　 　　　　　　　　　　法　官  陳國文
以上正本證明與原本無異。
不得上訴。
                                      書記官  蔡棟樑
中　　華　　民　　國　　94    年　　12　　月    22   日
附件：
臺灣桃園地方法院刑事判決　　　　　　　 94年度易字第251號
公　訴　人　臺灣桃園地方法院檢察署檢察官
被　　　告　甲○○　男　32歲（民國○○年○月○日生）
　　　　　　　　　　身分證統一編號：Ｚ000000000號
　　　　　　　　　　住臺北縣三重市○○○路21號2樓
選任辯護人　洪榮彬律師
上列被告因恐嚇等案件，經檢察官提起公訴（九十四年度偵字第
一六二號），本院判決如下：
    主  文
甲○○無罪。
    理  由
一、本件公訴意旨略以：被告甲○○係吳鈺珠（已另為起訴）之
    子，吳鈺珠與告訴人乙○○因共同經營設於桃園縣龜山鄉○
    ○村○○路一三四號「森林傳奇西餐廳」，生有債務糾紛，
    於民國九十一年三月四日二十三時許，吳鈺珠夥同被告、媳
    婦尤莉瑜（後改名為尤芳嫻，起訴書誤載為尤莉鈺）及另二
    名姓名年籍不詳之成年男子，共五人，在上址，與告訴人因
    合夥債務之問題又發生爭吵，被告等人要求告訴人須簽立新
    臺幣（下同）四十萬元之借條及本票，為告訴人拒絕，吳鈺
    珠竟與被告及另二名男子，基於共同之犯意聯絡，由其中一
    名男子對告訴人恐嚇，稱：「如果不開，晚上就不讓你回去
    ，會讓你死的很難看」等語，復由被告、吳鈺珠及該二名男
    子或徒手或持棍棒毆打告訴人全身各處，致其臉部、雙上肢
    、頸部、腹壁多處挫傷、擦傷，以此強暴方式逼令其簽立借
    條及本票，告訴人因懼於渠等人之行為，遂依指示簽立借款
    金額四十萬元之借條一張及面額分為十萬及三十萬元之本票
    各一紙，並交予吳鈺珠後，渠等人始離去。嗣告訴人見渠等
    人離去後，心有未甘，遂尾隨被告所駕駛之自小客車，同時
    報警處理，嗣於翌日凌晨，警員據報在桃園縣龜山鄉○○○
    路附近，攔下被告所駕自小客車，並循線查知上情。因認被
    告涉有刑法第二百七十七條第一項之傷害罪及同法第三百零
    四條第一項之強制罪嫌云云。
二、按犯罪事實應依證據認定之，無證據不得認定其犯罪事實。
    且檢察官就被告犯罪事實，應負舉證責任，並指出證明之方
    法。又不能證明被告犯罪者，應諭知無罪之判決，刑事訴訟
    法第一百五十四條第二項、第一百六十一條第一項、第三百
    零一條第一項分別定有明文。又按事實之認定，應憑證據，
    如未能發現相當證據，或證據不足以證明，自不能以推測或
    擬制之方法，以為裁判基礎；在訴訟上用以證明事實之證據
    ，須於通常一般之人均不致於有所懷疑，而得確信其為真實
    之程度者，始得據以為有罪之認定，倘其證明尚未達到此一
    程度，而有合理之懷疑性存在，致使無從為有罪之確信時，
    即應為無罪之判決（最高法院四十年度臺上字第八六號、七
    十六年度臺上字第四九八六號判例意旨參照）。且按告訴人
    之指訴，係以使被告判罪處刑為目的，故多作不利於被告之
    陳述，自不得以其指訴為被告犯罪之唯一證據；告訴人之告
    訴，係以使被告受刑事追訴為目的，是其陳述是否與事實相
    符，仍應調查其他證據以資審認（最高法院八十四年度臺上
    字第五三六八號判決意旨、最高法院五十二年度臺上字第一
    三００號判例意旨參照）。
三、公訴意旨認被告涉嫌前開傷害及強制罪嫌，無非係以：告訴
    人之指述、被告、吳鈺珠均供述告訴人確有書立前述借據及
    本票並交予吳鈺珠，及證人黃淳民證稱告訴人有於九十一年
    三月五日凌晨攔下其巡邏車，另有卷附之借條影本、本票影
    本證明告訴人確有於上開時地書立借條及本票，卷附之診斷
    證明書、敏盛綜合醫院函附主治醫師簽註意見及急診病歷表
    證明告訴人確實受有上開傷勢，而桃園縣政府警察局龜山分
    局大坑派出所九十一年三月四日勤務分配表證明黃淳民為案
    發當日服勤之警員，為其論據。
四、訊據被告並不否認因其母吳鈺珠與告訴人間因經營森林傳奇
    西餐廳之債務糾紛，伊有與妻子尤芳嫻、伯父胡忠一、胡忠
    一同居人之子共四人，於九十一年三月四日二十三時許，在
    上址森林傳奇西餐廳，由尤芳嫻與告訴人就森林傳奇西餐廳
    之員工薪資、貨款等事項進行洽商等事，惟堅詞否認有前開
    傷害、恐嚇及強制犯行，辯稱：本件案發之經過應為：前於
    九十一年三月三日約二十至二十一時許，伊與妻子尤芳嫻即
    因吳鈺珠與告訴人間經營森林傳奇西餐廳所生債務糾紛而至
    店內與告訴人理論，期間，尤芳嫻欲以錄音機錄下渠等洽談
    過程時，為告訴人發覺而搶奪該錄音機並出手毆打尤芳嫻，
    後尤芳嫻送醫診療，尤芳嫻原欲對告訴人提起傷害告訴，後
    因告訴人要求不要對其提出告訴，並表示森林傳奇之債務可
    以商談，後來告訴人開立一紙借據，並約定將於三月四日晚
    間還款，伊遂於同月四日二十三時許，偕同尤芳嫻、胡忠一
    、胡忠一同居人之子共四人，至森林傳奇西餐廳，由尤芳嫻
    與告訴人洽談，告訴人拿出一張預先簽立之本票交予尤芳嫻
    ，謊稱與吳鈺珠談妥用該本票交換吳鈺珠交予尤芳嫻保管之
    森林傳奇西餐廳之資料（包括房屋租賃契約及被告、吳鈺珠
    、尤芳嫻等人之身分證、駕照影本），隨即至櫃臺拿取其個
    人物品後，逕自駕車離去，而被告、尤芳嫻、胡忠一、胡忠
    一同居人之子，見協商不成且告訴人先行離去遂乘車離開，
    而在半路上遭告訴人攔住，警車亦隨後到場，告訴人下車後
    打開被告車輛後座車門揮拳毆打尤莉瑜，並向警員黃淳民誣
    指被告車上有槍等物，但員警並未搜索到任何東西等情。又
    本件告訴人之指述有以下不實：（一）告訴人指稱吳鈺珠於
    九十一年三月四日二十三時許有在森林傳奇西餐廳出現，並
    參與毆打告訴人、恐嚇及強迫告訴人簽立本票之犯行，惟吳
    鈺珠於上開時間根本未曾出現在上開地點。（二）告訴人指
    稱其遭被告、吳鈺珠、二名男子持棍棒毆打，惟當日處理之
    警員黃淳民證稱告訴人報案時，並未見到告訴人身上有傷，
    且告訴人身上之衣著、神情均如正常人一般，況告訴人提出
    之診斷證明書上記載之輕微傷勢亦與其所指述遭棍棒毆打嚴
    重之情節不符。（三）告訴人指稱被告強逼其簽立借據、本
    票，然其向警員黃淳民報案時，並未提及此事，更未要求被
    告返還上開借據、本票。綜上，告訴人之指述有甚多不實之
    處，被告實未對告訴人為傷害、恐嚇及強制等犯行等語。
五、經查：
（一）告訴人於偵審中雖指述被告於上開時間、地點以毆打之強
      暴方式，逼令其簽立借據，然告訴人於案發後立即報警，
      向前來處理之警員黃淳民卻未指述前揭被害經過，亦未提
      及遭逼迫簽立借據、本票之情事，反而不實指稱被告之車
      上藏放槍枝、木棍，並遭被告等人搶奪：
      證人尤芳嫻於本院審理中證稱：（問：被告所駕的車被警
      方攔下後，發生何事？）乙○○先把我們的車攔下，伸手
      進來打坐在後座的我，這時不遠處有一台警車，乙○○就
      對著警車喊說：這裡有槍、有搶劫，警察就過來說不要打
      人，有事到警局談，乙○○卻說我們車內有槍、木棍，並
      搶了他的錢，警察命我們下車並搜車，但沒有搜到任何東
      西等語（詳本院九十四年五月十日審判筆錄第十頁）；證
      人即案發當日處理本案之警員黃淳民於審理中亦證稱：九
      十一年三月四日半夜，我接獲無線電通報，說森林傳奇西
      餐廳發生強盜案件，我們前往處理，到達民生北路高速公
      路涵洞時，遇到乙○○攔我的警車，說他被搶，搶他的人
      開著車子在前面，我們就迴轉去追那輛車，由乙○○開車
      引導我們，到了民生北路中油加油站前，乙○○的車子把
      被告的車輛攔下來，他下車把被告車門打開，對裡面揮了
      一拳，說就是該台車子搶他，我們就請他們下車，我們檢
      查被告車輛有無報案人的東西，沒有發現任何屬於乙○○
      的東西，... （問：當天乙○○除了說要告被告等人傷害
      以外，有無要告他們其他的事情？）沒有，... （問：乙
      ○○有無提到被告等人除了打他以外，還逼他簽借據、本
      票？）沒有等語（詳本院九十四年五月十日審判筆錄第十
      二頁、第十四頁、第十五頁）。告訴人於九十一年三月四
      日半夜至翌日（即五日）凌晨間，警員黃淳民前來處理本
      案時，非但未指述遭被告逼迫簽立借據及本票，亦未要求
      警員當場向被告取回該等借據及本票，卻向警員不實指述
      被告車上有槍枝、木棍及遭搶奪等情，核與其嗣後於偵審
      中指述被告等人逼迫其簽立借據、本票之情節不相符合。
      又一般人若係遭他人逼迫簽立借據、本票，當急於報警立
      刻取回該等文書，以避免他人日後持借據、本票向其請求
      清償及追索，然告訴人於案發後雖有立即報警，卻於警員
      黃淳民前來處理時，隻字未提及借據及本票事宜，顯與一
      般人遭他人逼迫簽立借據、本票後之正常反應完全不同。
      再者，告訴人於本院九十三年度易字第一三六四號刑事案
      件審理中證稱：（問：案發當日你簽完借據、本票後，走
      出森林傳奇西餐廳，你看到前方有幾輛是吳鈺珠他們的車
      ？）一輛，（問：你看到誰坐上那輛車子？）被告、尤芳
      嫻、胡忠一、胡忠一的兒子四人，（問：你有無看到吳鈺
      珠上該車？）沒有，（問：你離開森林傳奇西餐廳時，吳
      鈺珠人在何處？）吳鈺珠何時走的我不知道，我只看到一
      輛車在那裡，他們四人上車，... （問：案發當日你簽完
      借據、本票後，將借據、本票交付何人？）交給吳鈺珠，
      .. . （問 ：為何要跟在吳鈺珠兒子所駕駛的車後？）我
      要叫警察把本票拿出來等語（詳本院九十三年度易字第一
      三六四號刑事卷宗第十六、十九、二八頁），由告訴人上
      開證述可知，告訴人既將所簽之借據、本票均交付吳鈺珠
      ，其又急於取回借據、本票，竟不知吳鈺珠何時離開森林
      傳奇西餐廳，反而去追躡吳鈺珠未搭乘之被告所駕駛之車
      輛，顯見告訴人於案發後之追躡行為亦與常情顯不相符。
      況依告訴人所述其係遭被告等人毆打、恐嚇，始簽下本票
      、借據，衡情其必對被告等施暴之人懷有相當之恐懼，應
      於被告等人讓其離開後，迅速離開現場再報警處理，然告
      訴人卻猶逗留於案發現場附近，不懼危險目睹對方離開，
      並駕車一路尾隨在後，此舉又與一般遭受強暴脅迫之人於
      被釋放後竭盡所能逃離現場之反應大相逕庭，故告訴人是
      否確有遭受其於偵審中始指稱之遭被告等人恐嚇、逼迫簽
      立借據、本票等情事，即有可疑。
（二）告訴人於偵審中歷次指述本案案發之情節，前後皆有所不
      符：
  １、告訴人於偵查中指述：吳鈺珠於九十三年三月四日二十三
      時許，帶了十多人到店內找我，強迫我開一張三月十日到
      期之三十萬元本票，又強迫我寫一張借條，我不寫她就叫
      人一直打我，我害怕才簽等語（詳臺灣桃園地方法院檢察
      署九十一年度偵字第四九七０號偵查卷宗第一、二頁）；
      又於偵查中指稱：當時我一人坐在店內，店門未關上，被
      告、吳鈺珠、尤芳嫻到店內，吳鈺珠再用行動電話指使他
      人到店內，強迫我開一張四十萬元的借據，當時到我店內
      的有七、八人（詳臺灣桃園地方法院檢察署九十一年度偵
      字第四九七０號偵查卷宗第九頁）；又於偵查中指稱：我
      與吳鈺珠合夥做生意，因退股之事談不攏，吳鈺珠叫他丈
      夫之兄帶五、六個人毆打我，並要我開立本票... 九十一
      年三月四日二十四時許，我一人在店內，吳鈺珠帶被告、
      她媳婦、吳鈺珠的大伯及她大伯之子，還有吳鈺珠大伯帶
      來之三、四人進來，我們談到一、二時許，有二、三個吳
      鈺珠帶來之人先回去，留下吳鈺珠、被告、吳鈺珠媳婦、
      吳鈺珠大伯、她大伯之子，便恐嚇我簽立本票，並稱不簽
      就不讓我走，且以棍子及拳頭毆打我，我在暴力威脅下便
      妥協簽立本票及借據，... （問：本票現在何處？）本票
      有一張吳鈺珠有還給我，另外一張吳鈺珠並沒有聲請本票
      裁定，... （問：當時被迫簽的本票是多少錢？）一張四
      十萬元、一張十幾萬元，（問：當時究竟簽了多少本票？
      ）當時我一直被打，究竟簽了多少我也不知道，吳鈺珠後
      來還我一張本票是多少錢我也不曉得等語（詳臺灣桃園地
      方法院九十二年度偵續字第六九號偵查卷宗第三一至三三
      頁）；又於偵查中指稱：吳鈺珠之大伯用木棍打我身體各
      處，吳鈺珠打我耳光、吳鈺珠大伯之子用鐵管打我身體各
      處，被告用腳踢我二下，... 後來他們離開後，我一直跟
      著他們的車並報案，途中遇到一輛警車，我攔下警車，同
      時超車攔下被告之車，車上有吳鈺珠的大伯、大伯之子、
      被告、媳婦，吳鈺珠是開另一部車先離開，經警察另外通
      知才來的（詳臺灣桃園地方法院九十二年度偵續字第六九
      號偵查卷宗第一二三頁）；告訴人於本院九十三年度易字
      第一三六四號刑事案件審理中則證稱：我於九十一年間與
      吳鈺珠合夥經營森林傳奇西餐廳而有債務糾紛，九十一年
      三月四日，我一人坐在餐廳裡面，約二十三時左右，因有
      糾紛要談，吳鈺珠便帶其子被告、媳婦、其大伯、大伯之
      子、及一、二個我不認識之人進入餐廳。渠等先坐下談，
      當時氣氛還很好，吳鈺珠向其他人介紹我係股東，吳鈺珠
      友人便詢問我們是什麼情形，我便向其說明，後來該二位
      吳鈺珠之友人先行離去，剩下吳鈺珠、被告、媳婦、吳鈺
      珠大伯、大伯之子。甲○○及大伯之兒子要趕我離開餐廳
      ，不讓我晚上待在餐廳，我不走，吳鈺珠、她大伯及大伯
      之子便要求我開本票及借據，... （問：借條多少錢？）
      一張三十萬元，一張十萬元，總共四十萬元，（問：是否
      有交出給檢察官？）有，（問：什麼情況下要你簽這些借
      條？）吳鈺珠、她大伯、大伯之子及被告均稱：不開就不
      讓我出去，還要讓我死得很難看，並毆打我，我因害怕而
      簽寫，簽完後，渠等又再次毆打我，吳鈺珠用手打我嘴巴
      ，被告用長約八十三公分的棍子打我，吳鈺珠大伯及大伯
      之子以鐵管、鋁棒打我，鐵管長為九十公分、鋁棒長為五
      十公分，被告踢我腳後，我就跪下去，用手抱著頭，被告
      及吳鈺珠大伯之子便問我要不要簽，吳鈺珠大伯及大伯之
      子有拿鐵管及鋁棒毆打我，因他們人數很多，我不知他們
      毆打我何處。尤芳嫻未毆打我，只在一旁罵給他打，..
      . （問：能否確定案發當日晚上有幾人在森林傳奇西餐廳
      ？）有吳鈺珠、被告、媳婦、大伯、大伯的兒子，還有二
      個我不認識的人，總共七人，... （問：案發當日除了你
      所說吳鈺珠、被告、媳婦、大伯、大伯的兒子，還有你不
      認識的兩個人以外，還有無其他人到森林傳奇西餐廳？）
      他們進來以後，鐵門就關起來了，所以沒有其他人，（問
      ：上開七人是同時進入森林傳奇西餐廳？）是等語（詳本
      院九十三年度易字第一三六四號刑事案件九十四年月九日
      審判筆錄第四至七頁，第十二、十五至十七頁，第二四、
      二五頁）。
  ２、觀諸告訴人上開指述，有前後不相符合之處：(1)關於告訴
      人所指稱案發當日遭逼迫簽立之借據、本票之張數及金額
      一節，其於偵查中先指稱：簽了一張三十萬元之本票及一
      張借條，後又稱：簽四十萬元及十幾萬元之本票，後又稱
      ：究竟簽了多少我也不知道，後又於九十三年度易字第一
      三六四號刑事案件審理中改稱：簽三十萬元及十萬元之借
      條等語，故告訴人所稱案發當日簽立之本票、借據張數究
      竟為一張或二張，本票面額究竟為三十萬元、四十萬元、
      十萬元、十幾萬元，前後所指均不相符。(2)關於案發當日
      究竟有幾人進入森林傳奇西餐廳，及進入之先後順序一節
      ，告訴人於偵查中先指稱：吳鈺珠於九十三年三月四日二
      十三時許，帶了十多人到店內找我，後又稱：被告、吳鈺
      珠、尤芳嫻到店內，吳鈺珠再用行動電話指使他人到店內
      ，當時到我店內的有七、八人，後又改稱：吳鈺珠帶被告
      、她媳婦、吳鈺珠的大伯及她大伯之子，還有吳鈺珠大伯
      帶來之三、四人進來，後又於本院九十三年度易字第一三
      六四號刑事案件審理中改稱：有吳鈺珠、被告、媳婦、大
      伯、大伯的兒子，還有二個我不認識的人，總共七人進入
      森林傳奇西餐廳，他們是一起進來的，進來後以後，鐵門
      就關起來了，所以沒有其他人等語，故告訴人所稱案發當
      日進入森林傳奇西餐廳之人數究竟係十餘人或七、八人，
      及該等人究竟係一起到達森林傳奇西餐廳或係吳鈺珠先進
      入森林傳奇西餐廳後再撥打手機聯絡他人前來，前後所指
      均不相符。(3)關於案發當日告訴人如何遭毆打一節，告訴
      人先於偵查中指稱：胡忠一用木棍打我身體各處，吳鈺珠
      打我耳光、胡忠一之子用鐵管打我身體各處，被告用腳踢
      我二下，後又於本院九十三年度易字第一三六四號刑事案
      件審理中改稱：胡忠一及其子以鐵管、鋁棒打我，鐵管長
      為九十公分、鋁棒長為五十公分，吳鈺珠用手打我嘴巴，
      被告用長約八十三公分的棍子打我等語，故告訴人所稱案
      發當日遭毆打之情節，胡忠一究竟係拿木棒或鐵管、鋁棒
      毆打伊，被告究竟係以腳踢或手持棍子毆打伊，前後所指
      又不相符。(4)關於告訴人所指稱案發後被告等人離去森林
      傳奇之情形，其先於偵查中指稱：吳鈺珠是開一部車先離
      開，被告、尤芳嫻、胡忠一及其子四人是開另一部車離開
      ，後又於本院九十三年度易字第一三六四號刑事案件審理
      中改稱：吳鈺珠何時走的我不知道，我只看到一台車，而
      被告、尤芳嫻、胡忠一及其子四人坐該車離開等語，故吳
      鈺珠究竟如何離開案發現場，前後指述亦不相符。綜上，
      告訴人前開指述多所矛盾，且其於偵審中始指述遭被告毆
      打、恐嚇，逼迫簽立本票、借據之情節，非但未向案發後
      立刻到場處理之警員申告該等情事，又有前開與常情有違
      之處，卷附之借據及本票各一紙僅得證明告訴人確有書立
      該等借據、本票之單純事實，然其究係自願書立或受迫所
      致，實無從由此窺知，亦無法率爾推論被告有何強制犯行
      。
（三）告訴人所提出敏盛綜合院診斷證明書並不足以證明被告有
      毆打告訴人一事：
      告訴人指述被告有毆打伊之情事，且告訴人陳稱伊有向前
      去處理之警員黃淳民申告上開事實，然證人黃淳民於偵查
      中證稱：（問：在警局時，有無看到乙○○受傷？）沒有
      ，有告訴我他被打，但我沒有看到他受傷，... 我沒有看
      到乙○○臉、手或其他地方有傷等語（詳臺灣桃園地方法
      院九十二年度偵續字第六九號偵查卷宗第五十、五一頁）
      ，又於審理中證稱：（問：當時乙○○攔下警車時，他的
      衣著、神情？）衣著正常、神情一般等語（詳本院九十四
      年五月十日審判筆錄第十四頁），足見案發當日處理本案
      之警員黃淳民並未見到告訴人露出於衣服外部之肢體有何
      傷勢，且告訴人攔下其巡邏車時，衣著及神情均正常。又
      觀諸告訴人之敏盛綜合醫院診斷證明書記載，其傷勢為「
      多處挫傷、擦傷（臉、雙上肢、頸部、腹壁）」，除腹壁
      外，其餘傷勢均位於由外觀可見之部位，證人黃淳民卻證
      稱：未見乙○○身上有何傷勢等語，則於九十一年三月五
      日凌晨員警據報前來處理本案時，告訴人是否受有前開傷
      勢一節，即屬有疑。再者，告訴人所受傷勢為挫、擦傷，
      其中擦傷應係與物體摩擦後所致，而挫傷應係未達瘀傷血
      腫之鈍器傷，然告訴人指述遭吳鈺珠打伊耳光、胡忠一及
      其子用木棍、鐵管、鋁棒毆打身體各處，被告以腳踹踢及
      棍子毆打之被害情節，以上開毆打人數之眾，又有木棒、
      鐵管、鋁棒等工具，且木棒係八十三公分長、鐵管係九十
      公分長、鋁棒係五十公分長，該等人以此方式毆打告訴人
      ，則告訴人豈會僅受有前開輕微傷勢，甚或輕微致難以讓
      處理之警員黃淳民察覺，況告訴人指述如何遭被告等人毆
      打之情節又已有前後不符之瑕疵【如前（二）所述】，自
      難僅憑上開與告訴人指述被毆打情節不甚相符之診斷證明
      書及告訴人片面而有瑕疵之指述，遽認被告有上開毆打告
      訴人之行為。
六、綜上所述，告訴人指述被告涉有上開傷害、強制犯行，有上
    開瑕疵，又經調查並無其他證據證明告訴人之指述與事實相
    符，且公訴人所本前開論據，在經驗及論理法則上尚堪存疑
    ，已如前述，自難採為對被告不利之認定，本院復查無其他
    積極證據足認被告確有公訴人所指之犯行，揆諸首開法條規
    定及判例意旨，本件不能證明被告犯罪，應為無罪之諭知。
據上論斷，應依刑事訴訟法第三百零一條第一項，判決如主文。
本案經檢察官張啟聰到庭執行職務。
中　　華　　民　　國　　94　　年　　9 　　月　　6 　　日
                  臺灣桃園地方法院刑事第五庭
                      審判長法  官  潘政宏
                            法  官  周炳全
                            法　官　張明儀
以上正本證明與原本無異。
如不服本判決，應於判決送達後10日內向本院提出上訴狀（應附
繕本），上訴於臺灣高等法院。
　　　　　　　　　　　  　　書記官　吳瓊英
中　　華　　民　　國　　94　　年　　9 　　月　　15　　日
